臺灣臺北地方法院民事判決
111年度訴字第3071號
原      告  AW000-A109479（姓名年籍及住居所詳卷）
訴訟代理人  黃怡穎律師    
被      告  鄭宇智  

上列當事人間侵權行為損害賠償事件，原告提起刑事附帶民事訴
訟，經本院刑事庭以110年度侵附民字第46號裁定移送前來，本
院於民國111年9月6日言詞辯論終結，判決如下：
    主      文
被告應給付原告新臺幣壹拾伍萬元，及自民國一百一十年十二月
十五日起至清償日止，按年息百分之五計算之利息。
原告其餘之訴駁回。
訴訟費用由被告負擔百分之六，餘由原告負擔。
本判決第一項得假執行。但被告如以新臺幣壹拾伍萬元為原告預
供擔保，得免為假執行。
原告其餘假執行之聲請駁回。
    事實及理由
壹、程序部分：
    按刑法第221條至第227條、第228條、第229條、第332條第2
    項第2款、第334條第2項第2款、第348條第2項第1款及其特
    別法之罪，為性侵害犯罪防治法所稱之性侵害犯罪。又行政
    機關、司法機關及軍法機關所製作必須公示之文書，不得揭
    露被害人之姓名、出生年月日、住居所及其他足資識別被害
    人身分之資訊，性侵害犯罪防治法第2條第1項、第12條第2
    項分別定有明文。本件原告為依刑法第225條之趁機性交罪
    被害人，依上開規定，本院應不得揭露其真實姓名及住所等
    足以識別其身分之資訊，爰將原告身分資訊以代號AW000-A1
    09479表示，合先敘明。
貳、實體部分：
一、原告起訴主張略以：被告於民國109年10月24日凌晨4時許，
    駕駛車號0000-00號自小客車接送原告自新莊「凱悅KTV」至
    指定目的地，詎被告見原告已處於酒醉昏睡、無力抗拒之狀
    態，竟萌生犯意，將車輛停駛於臺北市○○區○○○路0段0號前
    ，靠近親吻原告唇部，再脫去自身所著外褲與內褲，將原告
    頭部下壓至其陰莖處使原告張口含住其陰莖上下抽動為口交
    行為得逞。被告上開行為已構成侵權行為，原告因此身心嚴
    重受創而受有精神上痛苦，至今仍需尋求精神科醫師及心理
    諮商師輔導。為此，爰依民法第184條第1項、第193條第1項
    、第195條第1項規定提起本件訴訟，請求被告賠償醫療費用
    新臺幣(下同)10,770元、慰撫金2,489,230元等語，並聲明
    ：㈠被告應給付原告2,500,000元，及自刑事附帶民事訴訟起
    訴狀繕本送達之翌日起至清償日止，按年息5%計算之利息。
    ㈡願供擔保請准宣告假執行。
二、被告則以：原告請求金額過高，伊願意以50,000元與原告和
    解等語，資為抗辯。並聲明：㈠原告之訴及假執行之聲請均
    駁回。㈡如受不利判決，願供擔保請准宣告免為假執行。
三、得心證之理由：
  ㈠按因故意或過失，不法侵害他人之權利者，負損害賠償責任
    ，民法第184條第1項前段定有明文。又所謂貞操權係以性之
    尊嚴及自主為內容之權利，亦即個人有對自己是否與他人發
    生性行為、其他身體親密接觸甚或避免遭受任何形式之性剝
    削之身體自主權及性自主權。本件原告主張其於109年10月2
    4日凌晨4時許搭乘被告駕駛車號0000-00號自小客車欲前往
    指定目的地，被告趁原告處於酒醉意識不清、不知抗拒之際
    ，將車輛停駛於臺北市○○區○○○路0段0號前之路邊，先靠近
    原告親吻其唇部，再褪去自身所著外褲與內褲，將原告頭部
    下壓使原告為其進行口交行為，被告上開犯行，經臺灣臺北
    地方檢察署檢察官以110年度調偵字第430號提起公訴，經本
    院110年度侵訴字第59號判決認定被告犯乘機性交罪，處有
    期徒刑3年8月等情，有卷附刑事判決足參（本院卷第11頁至
    第34頁），自堪信為真實。是被告確有於前開時、地，趁機
    對原告為口交行為，則被告故意不法侵害原告貞操權，原告
    依前揭規定請求被告負損害賠償責任，洵屬有據。
  ㈡次按不法侵害他人之身體或健康者，對於被害人因此喪失或
    減少勞動能力或增加生活上之需要時，應負損害賠償責任。
    不法侵害他人之身體、健康、名譽、自由、信用、隱私、貞
    操，或不法侵害其他人格法益而情節重大者，被害人雖非財
    產上之損害，亦得請求賠償相當之金額，民法第193條第1項
    、第195條第1項分別定有明文。又損害賠償之債，以有損害
    之發生及有責任原因之事實，並二者之間，有相當因果關係
    為成立要件。故原告所主張損害賠償之債，如不合於此項成
    立要件者，即難謂有損害賠償請求權存在（最高法院98 年
    度台上字第673號、109年度台上字第275號判決意旨參照）
    。
  ⒈原告主張其因被告上開侵權行為而身心受創，需定期尋求精
    神科醫師輔導，故支出醫療費用10,770元，固據其提出龍霖
    身心診所藥品明細收據、診斷證明書為證，然觀諸原告提出
    之診斷證明書內容，於本件侵權行為發生前之109年6月8日
    至109年10月6日期間，原告已因情感疾患、其他精神疾病引
    起之失眠症，每隔7日至14日至龍霖身心診所就醫。又該診
    斷證明書僅記載原告於109年10月27日就診時自述因受壓力
    事件影響，憂慮焦慮情緒惡化等語；並參以開立診斷證明書
    之醫師甲○發函說明略以：其為臨床醫師，所做病歷紀錄、
    診斷、治療均以信任病患於診間之陳述為基礎，無權責鑑定
    病患所述是否為真，亦無法推論事件與症狀是否有因果關係
    等語（見本院卷第75頁），則此係原告片面陳述，原告是否
    確實因被告前開侵權行為，導致精神、情緒問題加劇而有須
    定期至精神科診所就醫之必要，與被告之侵權行為是否有因
    果關係，要非無疑。是原告此部分請求，難認有據。　
　⒉按慰撫金之多寡，應斟酌雙方之身分、地位、資力與加害之
    程度及其他各種情形核定相當之數額；其金額是否相當，自
    應依實際加害情形與被害人所受之痛苦及雙方之身分、地位
    、經濟狀況等關係決定之（最高法院85年度台上字第460號
    判決意旨參照）。本件被告對原告為前述趁機性交行為，自
    屬侵害原告之貞操權，且屬情節重大，揆諸前揭規定，原告
    自得請求被告賠償其精神上所受之損害。本院審酌被告明知
    原告飲酒至醉，判斷力及保護自身之能力均甚為低落，仍利
    用此狀態對原告為前述侵權行為之加害情節、被告不法行為
    之嚴重性、原告受侵害程度，暨兩造之財產、收入情形等一
    切情狀，認原告請求慰撫金2,489,230元，尚屬過高，應以1
    50,000元為適當。
　㈢末按給付無確定期限者，債務人於債權人得請求給付時，經
    其催告而未為給付，自受催告時起，負遲延責任。其經債權
    人起訴而送達訴狀，與催告有同一之效力；又遲延之債務，
    以支付金錢為標的者，債權人得請求依法定利率計算之遲延
    利息；應付利息之債務，其利率未經約定，亦無法律可據者
    ，週年利率為百分之五，民法第229條第2項、第233條第1項
    前段、第203條分別定有明文。本件被告既負上開損害賠償
    責任而迄未履行，原告自得請求被告加付自刑事附帶民事民
    事訴訟起訴狀繕本送達翌日即110年12月15日（見本院110年
    度侵附民字第46號卷第9頁）起至清償日止，按年息5%之遲
    延利息。　
四、綜上所述，原告依民法第184條第1項、第195條第1項規定，
    請求被告給付150,000元，及自110年12月15日起至清償日止
    ，按年息5%計算之利息，為有理由，應予准許；逾此範圍之
    請求，為無理由，應予駁回。
五、原告陳明願供擔保聲請宣告假執行，經核本件判決所命被告
    給付之金額未逾50萬元，本院就原告勝訴部分，應依民事訴
    訟法第389條第1項第5款之規定，依職權宣告假執行，此部
    分原告雖陳明願供擔保聲請宣告假執行，然其聲請僅係促使
    法院為職權之發動，爰不另為假執行准駁之諭知。又被告陳
    明願供擔保，聲請宣告免為假執行，經核就前開原告勝訴部
    分，合於法律規定，爰酌定相當之擔保金額宣告之。至原告
    敗訴部分，其假執行之聲請已失所附麗，應予駁回。
六、本件事實已臻明確，兩造其餘之攻擊或防禦方法，及所援用
    之證據，經本院斟酌後，認為與判決基礎之事實並無影響，
    均不足以影響本裁判之結果，自無庸一一詳予論駁之必要，
    併此敘明。
七、訴訟費用負擔之依據：民事訴訟法第79條。
中　　華　　民　　國　　111 　年　　9 　　月　　30　　日
                  民事第八庭    法  官  宣玉華
以上正本係照原本作成。
如對本判決上訴，須於判決送達後20日內向本院提出上訴狀。如
委任律師提起上訴者，應一併繳納上訴審裁判費。
中　　華　　民　　國　　111 　年　　9 　　月　　30　　日
                                書記官  林怡秀